臺灣高等法院臺中分院刑事判決　　　100年度侵上訴字第873號
上　訴　人
即　被　告　翁○○
選任辯護人　楊玉珍律師
選任辯護人　楊益松律師
上列上訴人因妨害性自主罪案件，不服臺灣臺中地方法院99年度
訴字第3691號中華民國100年3月4日第一審判決（起訴案號：臺
灣臺中地方法院檢察署99年度偵字第19251號），提起上訴，本
院判決如下：
    主  文
上訴駁回。
    事  實
一、翁○○於民國95、96年間（起訴書誤載為97年間），至其男
    同學陳○○住處使用電腦時，看見電腦內有女同學0000-000
    00（真實姓名及年籍資料詳卷）之半身裸照，乃將該裸照以
    隨身碟複製至自己電腦後，於 97年4月間，竟基於強制猥褻
    之妨害性自主犯意，用MSN與 0000-00000通話，以「如不想
    照片被人看見，須答應其條件，即讓其撫摸身體、胸部，始
    會將照片刪除。」等語，以此脅迫之方式，使0000-00000心
    生畏懼，而應允之，並依約前往臺中市某學校大樓通往頂樓
    之樓梯間，與翁○○見面；翁○○到達後，不顧0000-00000
    哭求，仍坐在0000-00000後方階梯上，撫摸0000-00000胸部
    約10分鐘以上，始答應會將照片刪除後結束返家。
二、翁○○又另行基於強制猥褻、強制性交之妨害性自主犯意，
    於97年7月間，再以MSN與0000-00000通話，要求0000-0000
    0前往其住處，表明要做與之前相同之事，0000-00000詢以
    照片已否刪除，翁○○不答，0000-00000因害怕照片未被刪
    除，亦害怕他人知悉此事，而心生畏懼應允；翁○○乃以此
    脅迫方式，將0000-00000載往其臺中市北屯區同榮里更生巷
    ○○○號住處房間，不顧0000-00000哭求，仍脫掉0000-00
    000 衣服，撫摸0000-00000胸部，又用嘴舔0000- 00000之
    胸部，再脫掉0000-00000褲子，以手指進入0000-00 000陰
    道而強制性交得逞，並脫掉自己衣褲，欲戴保險套與
    0000-00000 為性行為，惟未戴成而作罷。
三、嗣於二年後之99年7月間，因翁○○又以「不怕照片的事被
    別人知道、不怕其把事情告知男朋友」等語，要求0000-000
    00與之為相同行為，0000-00000不堪其擾，始報警查獲上情
    ，並在翁○○上開住處，扣得其所有內含0000-00000半身裸
    照影像之電腦主機1台。
四、案經0000-00000訴由臺中市政府警察局移送臺灣臺中地方法
    院檢察署檢察官偵查起訴。
    理  由
壹、證據能力部分：
一、按被告以外之人於偵查中向檢察官所為陳述，除顯有不可信
    之情況者外，得為證據，刑事訴訟法第159條之1第2項定有
    明文。偵查中對被告以外之人（包括證人、鑑定人、告訴人
    、被害人及共同被告等）所為之偵查筆錄，或被告以外之人
    向檢察官所提之書面陳述，性質上均屬傳聞證據。惟現階段
    刑事訴訟法規定檢察官代表國家偵查犯罪、實施公訴，依法
    其有訊問被告、證人及鑑定人之權，證人、鑑定人且須具結
    ，而實務運作時，檢察官偵查中向被告以外之人所取得之陳
    述，原則上均能遵守法律規定，不致違法取供，其可信度極
    高，故被告以外之人前於偵查中已具結而為證述，除反對該
    項供述得具有證據能力之一方，已釋明顯有不可信之情況外
    ，不宜遽指該證人於偵查中之陳述不具證據能力。本件證人
    0000-00000、0000-00000A、0000-00000B、陳○○等人於檢
    察官偵查中，均經具結，亦無任何證據顯示檢察官在偵查時
    有不法取供之情形，核無顯不可信之情況，依上說明，其等
    於偵查中之證言自均具有證據能力。
二、再按測謊鑑定，係依一般人在說謊時，會產生遲疑、緊張、
    恐懼、不安等心理波動現象，乃以科學方法，由鑑定人利用
    測謊儀器，將受測者之上開情緒波動反應情形加以記錄，用
    以分析、判斷受測者之供述，是否違反其內心之真意。故測
    謊鑑定，倘於受測人身心、意識狀態正常，同意配合受測情
    況下，鑑定人具備專業之知識技能，所測試之問題及其方法
    又具專業可靠性時，該測謊結果，雖不能採為有罪或無罪判
    決之唯一證據，但非無證據能力，仍得供為形成心證之參佐
    ，至於其證明力如何，則由事實審法院本於職權為合理之判
    斷（最高法院99年度台上字第7993號判決可資參照）。本件
    係臺灣臺中地方法院檢察署檢察官囑託對被告為測謊鑑定，
    測謊之鑑定書，形式上符合測謊基本要件，並告知被告得拒
    絕受測，以減輕其不必要之壓力，被告亦簽名同意測謊，且
    測謊員經良好之專業訓練並具相當之經驗。本件被告於受測
    前主訴患有脂肪肝及鼻過敏之病史，經測謊儀器先以刺激測
    試法檢測生理反應情形及熟悉測試後，發現受測人生理圖譜
    反應良好且可鑑別等情，有99年11月10日2010Ｃ0120號測謊
    鑑定書及檢附之測謊圖譜數據分析表、測謊同意書、測謊鑑
    定人簡歷、圖譜鑑核人簡歷等資料在卷可憑（見偵卷第44至
    67頁）。是本件測謊鑑定書應具有證據能力無訛，自得作為
    論罪科刑之依據。雖被告以伊在測謊前有服藥物影響其新陳
    代謝，故測謊之結果有問題云云，然此為其片面之詞，並無
    任何證據足以證明其事，上開抗辯自不足採。
貳、實體部分：
一、犯罪事實一、部份：訊據被告翁○○對有於犯罪事實一、所
    載之時、地、方法對0000-00000為強制猥褻之行為坦承不諱
    ，並經證人0000-000 00、0000-00000A、0000-00000B等人
    於偵審時、證人陳○○於偵查時證稱屬實，且有被告所有內
    含0000-00000半身裸照影像之電腦主機1台扣案可證，復有
    現場圖及現場照片在卷可憑，足徵被告該部分自白與事實相
    符，堪予採信。
二、犯罪事實二、部份：
    訊據被告翁○○否認有強制性交之犯罪行為，辯稱：伊沒有
    女朋友，而0000- 00000亦無男朋友，伊以ＭＳＮ交談中邀
    請0000-00000到伊家中，0000-00000應邀前來，接下來發生
    的過程，都是基於雙方的自由意願，伊並未以0000-00000之
    裸照脅迫0000-00000云云。惟查：
  (一)被告有開犯罪事實業據證人即被害人000000000於99年9月24
    日偵查時具結證稱：97年7月暑假學校畢業的時侯，被告一
    樣用MSN跟我說，要我去他家做跟之前一樣的事，我問他照
    片刪了嗎，他沒有回我。我很害怕，擔心他沒有把照片刪掉
    ，我也怕他把這件事告訴別人，所以就答應他，那天晚上12
    點多，他開車到我家來接我，他載我到他家，到他的房間，
    我剛開始是想說當做沒事跟他說說話就好，可是他又開始對
    我上下其手，我哭著跟他說不要，他還是不理，我問他照片
    到底有沒有刪掉，他沒有回答，他只說這是最後一次，在答
    應他的條件後就不會有了，他就一樣先摸我的身體，把我的
    衣服脫掉，摸我的胸部，還有用嘴巴舔我的胸部，並脫我的
    褲子，我一直求他不要，但是他還是很堅持，他還有用手摸
    我的下體，然後把手伸進去陰道裡面，我哭著跟他說你在幹
    嘛，我可以不要嗎，他沒有理我，他有把自己的衣服脫掉，
    下半身也有脫，他想要戴保險套，但是沒有戴成，我就坐起
    來等語（見99年度偵字第19251號偵卷第13-14頁）。其於原
    審審理時復具結證稱：97 年7月間我有到被告住處，被告說
    是最後一次摸我的身體，我因為害怕照片沒有被刪除，也害
    怕別人知道這件事，所以才去被告住處，後來被告有伸手指
    進去摸我的下體，我有推開，但被告力氣很大，我無法掙脫
    ，因為我怕被其他人發現裸照的事，所以不敢呼救，就讓被
    告繼續用手指在我的陰道抽動，整個過程中我有抵抗、閃躲
    ，也有哭。被告用手指伸入陰道這件事，我有跟男朋友講，
    之後再告訴我母親等語（見原審卷49－55頁）。
  (二)被告坦承有於97年7月邀0000-00000至伊宅，由伊開車到美
    術館的一個大廈去載0000-00000到伊家中，伊有拉著0000-0
    0000到伊床頭，脫掉0000-00000上衣，並且撫摸她的胸部，
    脫掉她的胸罩，最後伊有脫掉她的下半身衣物，最後是在有
    可能會發生性行為的情況下，0000-00000問伊有沒有保險套
    ，伊取保險套使用，因第一次使用保險套，拉太長戴不上去
    而作罷，因而沒有與Ａ女發生性行為等事實（見本院卷第47
    －48頁），上開自白部份，核與0000-00000上述證述情節大
    致相符，其事實足堪認定。
  (三)被告雖辯稱以ＭＳＮ邀請0000-00000到伊家中，0000-00000
    應邀前來，其間未提及裸照之事，惟查證人即被害人000000
    000於偵查時具結證稱：97年7月暑假學校畢業的時侯，被告
    一樣用MSN跟我說，要我去他家做跟之前一樣的事，我問他
    照片刪了嗎，他沒有回我。我很害怕，擔心他沒有把照片刪
    掉，我也怕他把這件事告訴別人，所以就答應他等語，有如
    前述，則被告縱然未提及照片之事，但被告前已在97年4月
    間，用MSN與0000-00000通話，以「如不想照片被人看見，
    須答應其條件，即讓其撫摸身體、胸部，始會將照片刪除。
    」等語，以此脅迫之方式，使0000-00000心生畏懼，而應允
    之，並依約前往臺中市某學校大樓通往頂樓之樓梯間，與翁
    豈駿見面；由翁○○撫摸0000-00000胸部約10分鐘以上，始
    答應會將照片刪除後結束返家在前，其後又在三個月後，又
    以MSN與0000-00000通話，再要求0000-00000做同一件事，
    被告於0000-00000問其照片已否刪除時，故意不回答，依客
    觀事實，被告顯然係重施故計達其淫欲，已然達使0000-000
    00因而害怕被告尚未刪除其裸照，才答應赴約甚明，所辯伊
    未提及照片之事，不構成脅迫云云，核不可採。
  (四)被告雖又辯稱：0000-00000至伊宅，接下來發生的過程，都
    是基於雙方的自由意願，伊並未使用強脅手段，此由伊取保
    險套使用，因第一次使用保險套，拉太長戴不上去即作罷，
    沒有與Ａ女發生性行為等事實可見過程平和，故伊並無施強
    脅手段云云。惟0000-0 0000自始否認係自願與被告上開事
    件，被告先於97年4月間以有0000-00000之裸照為強脅手段
    對0000-00000強制猥褻，繼於97年7月以同一手法對0000-00
    000為強制性交，0000-00000在其過程雖未強力反抗，但實
    則因0000-00000害怕被告未刪除其裸照，並將裸照公開流傳
    ，被迫讓被告摸其胸部及陰部使然甚明，被告上開辯詞，亦
    顯不足採。
  (五)被告雖又辯稱伊並未以手指進入0000-00000陰道云云，然查
    而被告經測謊鑑定，以區域比對法測試，經採7分位數據分
    析法比對分析結果，對於你的手指有沒有放入你同學（代
    號0000-00000）的陰道？（答：沒有）。在房間內床上你
    的手指有沒有放入你同學（代號0000-00000）的陰道？（答
    ：沒有）。均呈不實反應，有99年11月10日2010Ｃ0120號測
    謊鑑定書及檢附之測謊圖譜數據分析表、測謊同意書等資料
    在卷可憑（見偵卷第44至47頁）。足以佐證0000-00000之指
    述為真實，被告否認有以手指進入被害人0000-00000陰道乙
    節，為避重就輕之詞，不足採信。雖被告又辯稱：伊測謊鑑
    定結果雖呈情緒撥動，尚難排除其服用之中藥影響生理反應
    或係因對此等問題之高度關心所致云云，然本件被告簽名同
    意測謊，雖其於受測前主訴患有脂肪肝及鼻過敏之病史，惟
    經測謊儀器以刺激測試法檢測生理反應情形及熟悉測試後，
    發現受測人生理圖譜反應良好且可鑑別等情，有鑑定報告可
    稽，被告空言其因服藥物影響鑑定之結果或正確性云云，核
    係卸責之詞，不足採信。
  (六)被告又辯稱：0000-00000於98年11月間有到伊雲林縣斗六市
    之租屋處住一個晚上，用證其97年7月間並未對被告為強制
    性交，否則0000-00000避之惟恐不及，豈有又到伊租屋處住
    之理云云。惟查0000-00000固然供稱其於98年11月有去被告
    在雲林縣斗六市之租屋住一晚，但稱因伊男友在嘉義縣中坑
    服役，伊需前往懇親，而懇親之時間為早上七時開始，伊人
    在台北，被告知此事表示可以搭晚點的車至伊處，再搭區間
    車到大林，伊想這樣最快，沒有想太多就說好，當天凌晨2
    時許到斗六，被告載伊至房間，伊就只在房間打電腦、聽音
    樂、聊天，5點多左右，被告就載伊去搭區間車到大林，因
    為97年7月事件後，伊相信被告會將照片刪掉，伊想當作沒
    有這回事，被告亦知伊有男友，伊之後將被告當朋友，所以
    沒有想太多等語（見偵查卷第16頁），核0000-00000上開供
    述，其於98年11月8日至被告斗六住處借住一晚，與本案發
    生於97年4月及7月間，相距已有1年8月及1年4月之久，被害
    人主觀上係認為被告於97年7月間事後已依約刪除其裸照而
    願與被告回復為普通朋友關係，則被害人一心想早點與男朋
    友懇親碰面而先至被告處借住一晚，尚不違常情，自不能以
    0000-000000000-00000於98年11 月間有到被告雲林縣斗六
    市之租屋處住一個晚上，即反推被告未在97年7月間對0000-
    00000為強制性交之行為。
  (七)證人陳○○於偵查中時具結證稱：在被告住處電腦中找到的
    被害人裸照，我有見過，該裸照是被害人傳給我的，後來被
    告在我的電腦中找到，把它拷貝走，大概是在4年前，那時
    我就知道他有拷貝這個裸照，我叫他刪，他說他刪掉了，沒
    想到他還會留著這種東西等語（見99年度偵字第19251號偵
    卷第33-34頁），足見被告係在陳○○處拷貝0000-00000之
    裸照，雖被告於本院傳訊證人即兩造之同學蔡維倫結證證稱
    ：Ａ女（代號00000000）在班上與同學會互相寒喧。平日穿
    著比較開放，伊在陳○○住宿的地方看過Ａ女（代號000000
    00）裸體的照片，當時被告亦在場，。陳○○說這張裸照的
    來源是他的一位國中同學，要進行援交，我們問Ａ女（代號
    00000000）的金額到底多少，陳○○說Ａ女（代號00000000
    ）的金額過高，所以就沒有繼續援交這件事情。平常我們同
    學互動都很良好，在我印象中，0000-00000與被告兩個都很
    正常互動，沒有什麼其他異常的現象。然關於0000-00000是
    否進行援交，僅係傳聞，並無任何證據證明0000-00000有實
    際進行援交，自不能以傳聞之證據推論0000-00000係在援交
    ，且被告既係以取得0000-00000之裸照作為對0000-00000脅
    迫之手段達其強制猥褻或強制性交之目的，0000-00000有無
    為援交並無足為被告有利之認定。
  (八)綜上，被告有於97年7月間對0000-00000為強制性交犯行事
    證明確，被告所辯無非圖卸刑責或避重就輕之詞，不足採信
    。被告犯行洵堪認定，應依法論科事。
三、按稱性交者，謂非基於正當目的所為之下列性侵入行為：一
    以性器進入他人之性器、肛門或口腔，或使之接合之行為。
    二以性器以外之其他身體部位或器物進入他人之性器、肛門
    ，或使之接合之行為。刑法第 10條第5項定有明文。本件被
    告以手指進入被害人陰道即屬性交行為。是核被告上開97年
    4 月間所為，係犯刑法第224條強制猥褻罪，上開97年7月間
    所為，係犯刑法第 221條第1項強制性交罪。被告於97年7月
    間所為強制猥褻之低度行為，應為強制性交之高度行為所吸
    收，不另論罪。被告所犯上開 2罪間，犯意各別，罪名不同
    ，應分論併罰。
參、原審以被告罪證明確，審酌被告取得其同學即被害人之半身
    裸照後，竟以「如不想照片被人看見，須讓其撫摸身體、胸
    部，始會將照片刪除。」之脅迫方式，而強制猥褻及強制性
    交得逞，漠視被害人之性自主權，造成被害人身心所受創痛
    非輕，犯後僅坦承強制猥褻犯行，而飾詞否認有以手指伸入
    被害人陰道之犯行，又未能與被害人達成民事和解等一切情
    狀，分別量處有期徒刑七月，三年四月，並對扣案內含0000
    -00000半身裸照影像之電腦主機1台，係屬被告所有供本件
    犯罪所用之物，併依刑法第38條第1項第2款規定宣告沒收之
    。復定其應執行有期徒刑三年八月，以示懲儆，經核認事用
    法俱無不合，量刑亦屬妥適，上訴意旨否認犯罪，一方面請
    求就強制猥褻部份從輕量刑，然被告上訴後，對強制性交部
    份仍飾詞否認犯罪，態度不佳，亦未能與被害人達成和解，
    核其上訴為無理由，應駁回其上訴。
據上論結，應依刑事訴訟法第三百六十八條，判決如主文。
本案經檢察官李月治到庭執行職務。
中    華    民    國   100    年    7     月    14    日
            刑事第六庭    審判長法  官  李  文  雄
                                法  官  陳  如  玲
                                法  官  蔡 王 金 全
上列正本證明與原本無異。
如不服本判決應於收受送達後十日內向本院提出上訴書狀，其未                  
敘述上訴理由者，並得於提起上訴後十日內向本院補提理由書 (                  
均須按他造當事人之人數附繕本)「切勿逕送上級法院」。

                                書記官  金  珍  華

中    華    民    國   100    年    7     月    15    日